---
title: "Einführung - Woche 1"
author: "Henrik-Alexander Schubert"
date: "Erstellt: `r gsub(' 0', ' ', format(Sys.Date(), format='%b %d, %Y'))`"
output:
  xaringan::moon_reader:
    lib_dir: libs
---

```{r setup, include=FALSE, purl=FALSE}
options(htmltools.dir.version = FALSE)
knitr::opts_chunk$set(comment = "##")
```


# Kursziele
* Grundlagen des Programmierens

--

* Problemlösung mit Hilfe von Daten und computergestützten Methoden

--

* Vorbereitung für weitere Methoden- und Statistikkurse

---
# Wer ist der Dozent
* Kursleitung: Prof. Dr. Roland Rau & Henrik-Alexander Schubert

* Gruppe 2: Geleitet von Henrik-Alexander Schubert

  + Doktorand am MPIDR in Rostock und der Universität von Oxford
  
  + Forschungsfeld: Fertlität von Männern
  
  + Werdegang: Uni Rostock -> Uni Stockholm -> MPIDR -> Uni Oxford

* Fragen an <schubert@demogr.mpg.de> oder <h.schubert@uni-rostock.de>


--- 
# Organisation
* Seminar: Donnerstags 13-15 Uhr Raum [FEHLT]
* Hausaufgaben: Arbeitsaufwand von 2 Stunden pro Woche (**Empfohlen**)
* Sprechstunden: nach Vereinbarung (**Empfohlen**)


* Materialien: <https://github.com/Henrik-Alexander/programming_for_demography>



---
# Hausaufgaben
* Beantwortung der Fragen in vorbereiteten RMarkdown-Dokumenten

* Antwort: Code & Ergebnis & Text

* **Hausaufgaben sind essentiell für das Verständnis und Bestehen der Abschlussprüfung**

--- 
# Folienaufbau

* **Fett** sind wichtige Fachbegriffe hervorgehoben. Einprägen und lernen.

* *Kursiv* sind Hervorhebungen oder Klickführung für die Maus wie zum Beispiel "*Tools > Global Options > Appreance > Editor Theme > Tomorrow Night Blue*"

* `Code` sind Befehle in R dargestellt, welche im Editor oder in der Konsole verwendet werden

```{r}
# Berechne das Quadrat von 8
8^2
```
Das Ergebnis erscheint hinter `##`.


---
# Seminarplan

--
1. Einleitung, R und RStudio

-- 
2. Datentypen, Objekte, Auswählen, Visualisierungen

--
3. Conditionals, Loops

--
4. Funktionen und Packages

--
5. Simulationen (Beispiel: Kausalität)

--
6. Modelle, Regression

--
7. Wahrscheinlichkeit

--
8. Karten

--
9. Web-Scraping


---
class: inverse

# R und Rstudio

---
# Warum R?
R ist eine Programmiersprache für statistische Berechnungen.

--

* R ist *kostenlos* und *frei* zugänglich

--

* R ist open-source -> große Community

--
* R unterstützt alle Dateiformate und kann auch für andere Zwecke genutzt werden (Schreiben, Präsentationen)

--
* R ist eine *Sprache* und kann somit viel neues Schaffen

---
# RStudio
RStudio ist die **integrated development environment (IDE)** für R

--

RStudio unterstützt bei:

* der Organisation von Code, Ergebnissen und Grafiken.

--

* Auto-complete code und bei der Syntaxhervorhebung.

--

* Zeigt Daten und Objekte.

--

* erleichtert die Integration von R code in Dokumente.

---
# RMarkdown

* Dokumente beinhalten Code, Text und Ergebnisse.

--

  + keine Übertragung nach Word.
  
--

  + leichte Zusammenarbeit mit Kollegen und Kommolitonen
  
--

* kann viele verschiedene Formate erstellen:

  + PDF-Dokumente
  + HTML-Websiten und Blogs
  + Word und Powerpoint
  + Presentation


--- 

# RMarkdon: Einführung

Öffne RStudio und klicke auf *File > New File > R Script*.

* oben links: **Code editor**

* oben rechts: **Environment**

* unten links: **Console** um Code zu schreiben

* unten rechts: *Files* und andere nützliche Reiter

--- 

# Code schreiben
Man kann Code auf unterschiedliche Weisen in R ausführen:

* markiere Zeile(n) im **Editor** und drücke auf *Run* oben rechts oder drücke ´Ctrl+Enter´

--

* mit dem Zeiger (**Caret**) und `Ctrl+Enter` im Editor kann man eine Codezeile ausführen

--

* schreibe Code in die **Console** und drücke `Enter`

--


* in RMarkdown kann man mit dem grünen Pfeil eine Code-Chunk ausführen