---
title: "Einführung - Woche 1"
author: "Henrik-Alexander Schubert"
date: "Erstellt: `r gsub(' 0', ' ', format(Sys.Date(), format='%b %d, %Y'))`"
output:
  xaringan::moon_reader:
    lib_dir: libs
editor_options: 
  chunk_output_type: console
---

```{r setup, include=FALSE, purl=FALSE, warning=FALSE}
options(htmltools.dir.version = FALSE)
knitr::opts_chunk$set(comment = "##")
library(tidyverse)
library(leaflet)
theme_set(theme_bw(base_size = 18, base_family = "sans"))
```


# Kursziele
* Grundlagen des Programmierens

--

* Problemlösung mit Hilfe von Daten und computergestützten Methoden

--

* Vorbereitung für weitere Methoden- und Statistikkurse

---
# Wer ist der Dozent
* Kursleitung: Prof. Dr. Roland Rau & Henrik-Alexander Schubert

* Gruppe 2: Geleitet von Henrik-Alexander Schubert

  + Doktorand am MPIDR in Rostock und der Universität von Oxford
  
  + Forschungsfeld: Fertlität von Männern
  
  + Werdegang: Uni Rostock -> Uni Stockholm -> MPIDR -> Uni Oxford

* Fragen an <schubert@demogr.mpg.de> oder <h.schubert@uni-rostock.de>


--- 
# Organisation
* Seminar: Donnerstags 13-15 Uhr Raum [FEHLT]
* Hausaufgaben: Arbeitsaufwand von 2 Stunden pro Woche (**Empfohlen**)
* Sprechstunden: nach Vereinbarung (**Empfohlen**)


* Materialien: <https://github.com/Henrik-Alexander/programming_for_demography>



---
# Hausaufgaben
* Beantwortung der Fragen in vorbereiteten RMarkdown-Dokumenten

* Antwort: Code & Ergebnis & Text

* **Hausaufgaben sind essentiell für das Verständnis und Bestehen der Abschlussprüfung**

--- 
# Folienaufbau

* **Fett** sind wichtige Fachbegriffe hervorgehoben. Einprägen und lernen.

* *Kursiv* sind Hervorhebungen oder Klickführung für die Maus wie zum Beispiel "*Tools > Global Options > Appreance > Editor Theme > Tomorrow Night Blue*"

* `Code` sind Befehle in R dargestellt, welche im Editor oder in der Konsole verwendet werden

```{r}
# Berechne das Quadrat von 8
8^2
```
Das Ergebnis erscheint hinter `##`.


---
# Seminarplan

--
1. Einleitung, R und RStudio

-- 
2. Datentypen, Objekte, Auswählen, Visualisierungen

--
3. Conditionals, Loops

--
4. Funktionen und Packages

--
5. Simulationen (Beispiel: Kausalität)

--
6. Modelle, Regression

--
7. Wahrscheinlichkeit

--
8. Karten

--
9. Web-Scraping


---
class: inverse

# R und Rstudio

---
# Warum R?
R ist eine Programmiersprache für statistische Analysen.

--

* R ist *kostenlos* und *frei* zugänglich

--

* R ist open-source -> große Community

--
* R unterstützt alle Dateiformate und kann auch für andere Zwecke genutzt werden (Schreiben, Präsentationen)

--
* R ist eine *Sprache* und kann somit viel neues Schaffen

---
# RStudio
RStudio ist ein **integrated development environment (IDE)**

--

RStudio unterstützt bei:

* der Organisation von Code, Ergebnissen und Grafiken.

--

* Auto-complete code und bei der Syntaxhervorhebung.

--

* zeigt Daten und Objekte.

--

* erleichtert die Integration von R code in Dokumente.

---
# Vorteile von RMarkdown

* Dokumente beinhalten Code, Text und Ergebnisse.

--

  + keine Übertragung nach Word.
  
--

  + leichte Zusammenarbeit mit Kollegen und Kommolitonen
  
--

* kann viele verschiedene Formate erstellen:

  + PDF-Dokumente
  + HTML-Websiten und Blogs
  + Word und Powerpoint
  + Presentation


--- 

# RMarkdon: Einführung

Öffne RStudio und klicke auf *File > New File > R Script*.

* oben links: **Code editor**

* oben rechts: **Environment**

* unten links: **Console** um Code zu schreiben

* unten rechts: *Files* und andere nützliche Reiter

--- 

# Code schreiben
Man kann Code auf unterschiedliche Weisen in R ausführen:

--
* markiere Zeile(n) im **Editor** und drücke auf *Run* oben rechts oder drücke ´Ctrl+Enter´

--

* mit dem Zeiger (**Caret**) und `Ctrl+Enter` im Editor kann man eine Codezeile ausführen

--

* schreibe Code in die **Console** und drücke `Enter`

--

* in RMarkdown kann man mit dem grünen Pfeil eine Code-Chunk ausführen

--

> Aufgabe: Rechne `20 * 33 / 12` auf alle vier aufgelisteten Voregehensweisen.

---

# Was ist ein Programm?

* Code = Text

-- 

* Code folgt syntaxtischen, lexikalischen Regeln

-> Tippfehler = Code läuft nicht

--

* Code -> Interpreter -> Binärcode -> Computer rechnet


---

# Was ist möglich mit R?
```{r}
# Plot the fertility data
ggplot(swiss, aes(x = Infant.Mortality, y = Fertility)) +
    geom_smooth(se = F, method = "lm", formula = "y~x") +
    geom_point() 

```

---
# Erstelle Karten in Sekunden
```{r}
library(leaflet)
y <- 54.09452
x <- 12.11044
m |> 
  setView(x, y, zoom = 15) |> 
  addPopups(x, y, 'Hier liegt das <b>MPIDR</b>')

```

R speichert alles als **Objekte**, welche weiterverwendet werden können.

---
# Beispiel

Frage nach dem Namen und zeige die Antwort.
```{r, eval = FALSE}
name <- readline("Wer bist Du?")
print(name)

```

---

# Erweiterung

```{r}
# Frage nach dem Namen
alter <- as.numeric(readline(prompt = "Wie alt bist Du? "))

# Bestimme das Geburtsjahr
gebjahr <-year(Sys.Date()) - alter

# Schreibe das Ergebnis
print(paste("Du wurdest im Jahr", gebjahr, "geboren!"))
```

---

# Was ist bei Problemen?

1. Nutze die Beschreibung: `help(print)` or `?print`

--

2. Google


-- 

3. Suche direct auf (Stackoverlow)[www.stackoverflow.com]


---

# R als Programmiersprache

* alles in R ist ein Objekt, welche in der Umgebung gespeichter werden (**Environment**)

--

* die Sprache ist *case sensitive*, d.h Großschreibung ist wichtig:

 ` Print() != print()`
 
--
  
* 